臺灣高等法院臺中分院刑事判決　　　　　　　　　　九十四年度上訴字第八五四號
　　上　訴　人　臺灣彰化地方法院檢察署檢察官
　　被　　　告　乙○○
右上訴人因毒品危害防制條例案件，不服臺灣彰化地方法院九十四年度訴字第一八九
號中華民國九十四年二月二十五日第一審判決（起訴案號：臺灣彰化地方法院檢察署
九十三年度毒偵字第四七二八號，併辦案號：同署九十四年度毒偵字第一三七四、一
三七五號），提起上訴，本院判決如左：
    主      文
原判決撤銷。
乙○○連續施用第一級毒品，處有期徒刑壹年壹月。扣案之海洛因包（不含包裝袋
，淨重分別為零點零陸公克、零點零玖公克、零點壹公克）沒收銷燬、包裝袋個
沒收。
    事      實
一、乙○○前於民國 (下同 )九十一年間，因違反毒品危害防制條例案件，經台灣彰
    化地方法院先裁定送觀察、勒戒後，認為無繼續施用毒品之傾向，於九十一年九
    月三十日觀察、勒戒執畢出所，由臺灣彰化地方法院檢察署檢察官於九十一年九
    月三十日以九十一年度毒偵字第二二九一號為不起訴處分確定，復因違反毒品危
    害防制條例案件，再經台灣彰化地方法院裁定送觀察、勒戒後，仍認為無繼續施
    用毒品之傾向，於九十二年一月十五日觀察、勒戒執行完畢釋放後，由臺灣彰化
    地方法院檢察署檢察官於同日以九十一年度毒偵字第二九三八號為不起訴處分確
    定。詎其仍不知悔改，復基於施用第一級毒品海洛因之概括犯意，自九十三年九
    月間某日起，至九十四年二月二日晚上二十一時許止，先後在其位於彰化縣大村
    鄉擺塘村擺塘橫巷八之十六號、八之十七號住所及彰化縣大村鄉○○路邊等處，
    以注射針筒（針筒已被乙○○丟棄而滅失）注射之方式，連續施用第一級毒品海
    洛因多次，平均約三天施用一次，嗣先於九十三年十二月一日下午七時十分許，
    在彰化縣大村鄉貢旗村貢旗二巷六號前為警查獲，並扣得其所持有之第一級毒品
    海洛因一包（淨重○‧○六公克），採其尿液送驗結果呈嗎啡陽性反應，再於九
    十四年一月二十八日下午四時許，在彰化縣大村鄉擺塘村擺塘巷八之十七號為警
    查獲，並扣得其持有之第一級毒品海洛因一包 (淨重○‧○九公克 )，採其尿液
    送驗結果亦呈嗎啡陽性反應，再於九十四年二月四日下午二時許，在彰化縣大村
    鄉貢旗村貢旗二巷五號前為警查獲，並扣得其持有之第一級毒品海洛因一包 (淨
    重○‧一三公克)，而查覺上情。
二、案經彰化縣警察局員林分局報告臺灣彰化地方法院檢察署檢察官偵查起訴及檢察
    官移送併辦。
    理      由
一、右開犯罪事實迭據被告於警訊、偵查、原審及本院審理時坦承不諱，核與其第一
    、二次為警查獲時，經警採其尿液送驗結果確呈嗎啡陽性反應相符，有彰化縣衛
    生局煙毒尿液檢驗成績書二紙在卷可稽，並有海洛因三包（淨重分別為○‧○六
    公克、○‧○九公克、○‧一三公克）扣案可資佐證，該三包扣案之海洛因，經
    送法務部調查局鑑驗後，確係第一級毒品海洛因無誤，有法務部調查局鑑定通知
    書三紙在卷可參，被告自白與事實相符，應堪採信。又被告於九十一年間，因違
    反毒品危害防制條例案件，經台灣彰化地方法院先裁定送觀察、勒戒後，認為無
    繼續施用毒品之傾向，於九十一年九月三十日觀察、勒戒執畢出所，由臺灣彰化
    地方法院檢察署檢察官於九十一年九月三十日以九十一年度毒偵字第二二九一號
    為不起訴處分確定，復因違反毒品危害防制條例案件，再經台灣彰化地方法院裁
    定送觀察、勒戒後，仍認為無繼續施用毒品之傾向，於九十二年一月十五日觀察
    、勒戒執行完畢釋放，由臺灣彰化地方法院檢察署檢察官於同日以九十一年度毒
    偵字第二九三八號為不起訴處分確定，有台灣高等法院被告前案紀錄表在卷可考
    。本件事證明確，被告犯行應堪認定。
二、核被告乙○○所為，係犯毒品危害防制條例第十條第一項之施用第一級毒品罪。
    被告施用毒品前、後持有毒品之底度行為，為其施用毒品之高度犯行所吸收，不
    另論科。被告先後多次施用第一級毒品海洛因之犯行，所為時間緊接，犯構成要
    件相同之罪，顯係基於概括犯意為之，為連續犯，依刑法第五十六條規定論以一
    罪，並加重其刑。公訴人雖僅就被告自九十三年十一月初起，至同年、月三十日
    晚上二十許止之施用毒品海洛因犯行起訴，未據起訴之施用毒品海洛因犯行，與
    起訴判罪部分間有連續犯之裁判上一罪關係如上述，本院自應併予審理。原審予
    以論罪科刑，固非無見，惟查原審未及就被告自九十三年九月間某日起至九十三
    年十一月初前之犯行併審，尚有未洽，檢察官以此為由上訴有理由，應由本院將
    原審判決撤銷改判，爰審酌被告前因施用毒品，先後兩次送觀察、勒戒執行完畢
    ，卻仍未能改其施用毒品之惡習，再為本件犯行，顯欠缺戒除毒癮之決心，及其
    施用之期間、次數暨犯罪後坦承罪行，態度尚佳等一切情狀，量處如主文第二項
    所示之刑。扣案之海洛因三包（淨重分別為○‧○六公克、○‧○九公克、○‧
    一三公克）係第一級毒品，應依同條例第十八條第一項前段之規定宣告沒收銷燬
    ，包裝袋三個係被告所有供犯罪使用之物，依刑法第三十八條第一項第二款規定
    宣告沒收；至未扣案之注射針筒，業已為被告丟棄而滅失，業據被告供明在卷，
    爰不予宣告沒收。
三、據上論斷，應依刑事訴訟法第三百六十九條第一項前段、第三百六十四條、第二
    百九十九條第一項前段、毒品危害防制條例第十條第一項、第十八條第一項前段
    、刑法第十一條前段、第五十六條、第三十八條第一項第二款，判決如主文。
    本案經檢察官甲○○到庭執行職務。
中      華      民      國      九十四  年      五      月      二十六  日
                                臺灣高等法院臺中分院刑事第九庭
                                      審判長法  官  陳  筱  珮
                                            法  官  張  國  忠
                       法　官　康　應　龍
右正本證明與原本無異。
如不服本判決應於收受送達後十日內向本院提出上訴書狀，其未敘述上訴之理由者並
得於提起上訴後十日內向本院補提理由書（均須按他造當事人之人數附繕本）。
                                            書記官  許  書  瑜
中      華      民      國      九十四  年      五      月      三十    日
                                                                        Ａ
